

# MAICOL YORDAN SALINAS GONZALES Analista Desarrollador Full Stack

+51 998 133 939

## in linkedin.com/in/Maicol







**SOBRE MI** 

Profesional técnico de la carrera en software y sistemas en SISE y bachiller de la carrera de ingeniería de sistemas de información y gestión en la Universidad Científica del sur, con experiencia para desempeñar con iniciativa, adaptarse a cualquier situación, análisis y con capacidad en la toma de decisiones o resolver problemas, trabajo en equipo y alcanzando objetivos a corto, mediano y largo plazo. Interesado en seguir creciendo profesionalmente en el área que lo caracteriza y actualizándose con las nuevas tecnologías.

#### **EXPERIENCIA**

#### Analista Desarrollador Full Stack

FRACTAL Soluciones TI

2019 - Presente

Encargado de realizar el desarrollo de funcionalidades en el sistema web principal del negocio, utilizando las herramientas del entorno .net y el gestor de base de datos, también dentro de las funcionalidades se veía la implementación de otras tecnologías como HTML, lenguajes de diseño CCS, Frameworks, jQuery, JavaScript y Altovas(Reportes) para todos los clientes dentro del negocio, los cuales se realizó respetando los tiempos de entrega, como a su vez realizar la documentación de cada funcionalidad creada y detallada, como su hoja de prueba unitaria y todo registrando a través de la herramienta de gestión de proyectos (Jira).

Participación en análisis frente a distintos problemas a resolver en el transcurso del desarrollo con el equipo, a través de la comunicación efectiva y productiva, alcanzando los objetivos, beneficiando al cliente en el resultado y al negocio.

#### Logros:

Algunos logros que se alcanzaron

- Adaptación frente a distintas necesidades
- Trabajo en equipo y comunicación efectiva
- Alcanzar metas a corto y mediano plazo
- Uso e integración en variedad de tecnologías
- Implementación de Arquitecturas orientadas al servicio (API Rest SOAP)
- Integración de Stylevision (altova), transformaciones XSLT y otros tipos de archivos
   XML relacionados

#### Tecnología utilizada:



## Asistente - Analista Programador Junior

Inteligent Partner

2016 - 2019

Una de las funciones o aspectos por mejorar fue el poder sistematizar el trabajo a los operativos, creando y desarrollando la estructura de la base de datos, la elaboración de un sistema interno que permita reducir el tiempo de entrega de reportes al cliente (Listado masivo – Carga de reporte – Asignación de pedido – Cruce de información), lo cual antes de hacía de forma manual y se acumulaba el proceso de envío lo cual demoraba, el sistema que se realizó e implementó fue a través de la metodología NCapas junto con el equipo de sistemas de este negocio, así como también el mejoramiento de estos mismos procesos una vez que el sistema fue lanzado, se vio un cambio radical en cuanto a tiempo de entrega lo cual fue un beneficio para este negocio.

Por otra parte, también se supervisaba los equipos de todo el negocio (Laptops – PC - Impresoras), realizando un control de cada equipo, realizando mantenimientos para su funcionamiento y también el atender las consultas de los mismos operativos que tenían a dificultades con el uso de una nueva aplicación o del mismo software.

## Logros:

Algunos logros que se llegaron a cumplir

- Publicar Sistema Interno con conexión a la BD utilizando NCapas
- Sistematizar los procesos manuales
- Reducción en el tiempo de entrega
- Feedback con el usuario
- Escalabilidad del sistema
- Mantenimiento de equipos
- Asesoramiento de aplicaciones

## Tecnología utilizada:



#### SKILLS

**Frontend** 

C# ASP .net HTML5 / CSS3 Bootstrap jQuery / JavaScript / Json / XML Visual Basic Java Android Style Vision (Altova) **Backend** Microsoft SQL Server My SQL PHP Oracle Api Rest **SOAP** Python

#### Otros

Hardware Software Office

Photoshop Limpieza virus

Sistemas Operativos BI

Redes Cableado

Crystal Report SQL Profiler

## **EDUCACIÓN**

Ingeniería de Sistemas
Empresariales y Gestión
Universidad Científica del Sur
2018 - 2022

Carrera técnica en
Desarrollo de Sistemas de
Información

Instituto Superior Tecnológico SISE 2013 - 2017

## IDIOMA

Español (Nativo)

Ingles Escrito (Básico - Intermedio)
Ingles Oral (Básico)
Japones (Básico)

## **APTITUDES**

Creatividad
Trabajo en equipo
Responsable
Organizado
Puntual
Proactivo

## HOBBIES

Viajar
Coleccion vintage
Gimnasio
Finanzas
Música
Bailar







FACULTAD DE CIENCIAS EMPRESARIALES - CARRERA DE INGENIERÍA DE SISTEMAS DE INFORMACIÓN Y GESTIÓN La Universidad Científica del Sur a nombre de la Nación confiere el Grado Académico de

## BACHILLER EN INGENIERÍA DE SISTEMAS DE INFORMACIÓN Y GESTIÓN A: MAICOL YORDAN SALINAS GONZALES

Al haber cumplido con los requisitos exigidos por las disposiciones legales vigentes, se expide el presente diploma para que se le reconozca como tal y se le otorguen los derechos y prerrogativas que las leyes conceden.

Dado y firmado en Lima, el 17 de febrero del 2022

MANUEL EFRAÍN ROSEMBERG BARRÓN

césar antonio ordóñez zúñiga Director Académico (e) Facultad de Ciencias empresariales enform fem

monica elizabeth geronimo arroyo de mendez Secretaria General (e)





#### REPUBLICA DEL PERÚ

#### MINISTERIO DE EDUCACIÓN A NOMBRE DE LA NACIÓN



La Directora General del Instituto de Educación Superior Tecnológico Privado Peruano de Sistemas "SISE"

Por cuanto Don (ña): MAICOL YORDAN SALINAS GONZALES
Ha cumplido satisfactoriamente con las normas y disposiciones reglamentarias vigentes, le otorga el título de:
PROFESIONAL TÉCNICO EN SOFTWARE Y SISTEMAS

POR TANTO:

Se expide el presente TÍTULO para que se le reconozca como tal

DIRECTORA GENERAL

DIRECTORA GENERAL

Dado en LIMA a los 25 días del mes de MAYO

del 2018

Código Registro Institucional

N° 0352 - 2018